# 不征税收入购入资产是否确认递延所得税

提问人：快枪 时间：2014-03-18 19:57:58
企业获得一项政府补助，属于与资产相关的补助，收到时记入递延收益。符合作为不征税收入的条件。如果企业以该笔补助购置一项固定资产，会计处理：借 固定资产 贷银行存款。以后计提折旧时，随折旧进度将递收益转入营业外收入。该项固定资产计税基础为 0 ，产生应纳税暂时性差异。我们是否可以认为，企业用不征税收入购置该固定资产时，既不影响利润，也不影响应纳税所得额，按照初始确认豁免原则，对该应纳税暂时性差异不确认递延所得税负债呢？

回答人：chenyiwei
是这样。这种情况适用“初始确认豁免”原则。

提问人：快枪 时间：2014-03-18 23:34:23
举个例子说明下我的理解：如某企业 2013 年 1 月份收到与资产相关的政府补助 300 万元， 2013 年 2 月份购置固定资产 300 万元，全部用政府补助的 300 万元。 收到政府补助时，借：银行存款 300 万元 贷：递延收益 300 万元 购置固定资产时：借：固定资产 300 万元 贷：银行存款 300 万元。 如果该政府补助不属于不征税收入，则该资产账面 300 万元，计税基础也是 300 万元，不存在暂时性差异，因而也就不存在确认递延所得税的问题。 如果该政府补助属于不征税收入，则该资产账面仍为 300 万元，计税基础为 0 ，账面价值大于计税基础，此时产生应纳税暂时性差异为 300 。但因为此时既不影响会计利润，也不影响应纳税所得额，所以不予确认递延所得税负债。

回答人：chenyiwei
这两种方法的理解最终结果一致，应该说都可以使用。可能是你的理解方法更为直接一些，适用范围也更广（在尚无对应资产时即可据此得出无需确认递延税款的结论）。

提问人：快枪 时间：2014-03-19 21:43:11
陈老师，在《计学撮要》中有这样一段话：对于与资产相关的政府补助，一个基本原则是不能单独考虑递延收益是否确认递延所得税资产的余额，而是要把递延收益的余额从对应的资产账面价值中减去。
请问为什么在这么处理呢？这个基本原则是基于什么考虑呢？

回答人：chenyiwei
该条的主要考虑是：IAS 20对于与资产相关的政府补助有两种处理方法可供选择，除了和CAS一样的作为递延收益以外，还可以直接冲减资产成本。而无论采用何种方式，只是重分类不同，对递延所得税确认的影响应当一致。

提问人：TAX09030 时间：2014-03-26 23:57:14
陈老师，我觉得这两种方法是不一样的，第一种情况如果补助是征税收入，但会计上确认的是递延收益，暂未作收入，税法上要调增当年的应纳税额所得额（以后形成的资产折旧、摊销时，递延收益转营业外收入纳税调减即转回财税差异），所以应该在确认递延收益的时候确认递延所得税资产。按陈老师说的方法，资产价值300-递延收益 300 （逐年折旧）=0<计税基础 300 ，应确认递延所得税资产。陈老师的方法是把收到补助和购置资产放一起来看的，该递延所得税资产是在确认递延收益时产生的。而”快枪“说的第一种情况是购置资产的环节，这一环节并未产生财税差异。而第二种情况，补助是不征税收入时，确认营业外收入时纳税调减，资产摊销时纳税调增均为永久性差异。

回答人：chenyiwei
现在的所得税会计准则下没有“永久性差异”的概念，因此不建议使用“永久性差异”去解释和理解这个问题。这两种方法的思路上有些差异，但殊途同归。

提问人：呼叫帮助 时间：2018-01-16 11:46:22
改制评估增值属于对资产的后续计量而不是初始计量，因此不适用准则中的“初始确认豁免”。是这样的吗？陈版

回答人：chenyiwei
是。

提问人：呼叫帮助 时间：2018-01-16 14:48:02
请问评估增值形成递延所得税负债，因税率变动导致递延所得税负债重估形成的差异，是直接计入权益还是计入损益？谢谢。
chenyiwei 应计入损益（所得税费用——递延所得税费用）。后续的税率变动本身不是权益性/交易。
不过我有一点不太理解的是，为什么计提递延所得税负债时对方科目是资本公积，但是冲回递延所得税负债时对方科目是所得税费用，而不是对应同一个科目呢？

回答人：chenyiwei
1 、最初的改制评估增值，属于直接计入所有者权益的项目。 2 、后续的转回对应的是折旧和摊销，而折旧和摊销是计入利润表的，而不是冲减资本公积。

提问人：呼叫帮助 时间：2018-01-17 16:49:55
遇到一个创业板审计的公司，支付券商费用 150 万，计入其他流动资产。同时，企业收到券商的费用一笔政府补助，也是 100 万。 请教陈版： 1 、其他流动资产待上市后冲减资本溢价，那么政府补助未来是转入营业外收入还是作为其他流动资产的抵减项，也计入资本溢价？ 2 、本期收到 100 万政府补助时，公司缴纳了 25 万所得税，这 25 万所得税是否应该确认递延所得税资产？确认的话对方科目应该是什么呢？

回答人：chenyiwei
1 、如果这 100 万不会再被收回的，则建议冲减其他流动资产。 2 、按扣除所得税后的净额冲减其他流动资产。这是永久性差异，不涉及递延所得税。

提问人：呼叫帮助 时间：2018-05-16 20:13:42
快枪的帖子， 举个例子说明下我的理解：如某企业 2013 年 1 月份收到与资产相关的政府补助 300 万元， 2013 年 2 月份购置固定资产300 万元，全部用政府补助的 300 万元。 收到政府补助时，借：银行存款 300 万元 贷：递延收益 300 万元 购置固定资产时：借：固定资产 300 万元 贷：银行存款 300 万元。 如果该政府补助不属于不征税收入，则该资产账面 300 万元，计税基础也是 300 万元，不存在暂时性差异，因而也就不存在确认递延所得税的问题。 如果该政府补助属于不征税收入，则该资产账面仍为 300 万元，计税基础为0 ，账面价值大于计税基础，此时产生应纳税暂时性差异为 300 。但因为此时既不影响会计利润，也不影响应纳税所得额，所以不予确认递延所得税负债。 chenyiwei 点评 这两种方法的理解最终结果一致，应该说都可以使用。可能是你的理解方法更为直接一些，适用范围也更广（在尚无对应资产时即可据此得出无需确认递延税款的结论）。 发表于 2014-3-19 陈版，请教您 2 个问题， 1 、快枪说，如果该政府补助不属于不征税收入，则该资产账面 300 万元，计税基础也是 300 万元，不存在暂时性差异，因而也就不存在确认递延所得税的问题。陈版，我认为这个问题是错误的吧？ 2 、到政府补助时，借：银行存款 300 万元 贷：递延收益 300 万元，但当年还没有购买固定资产， 300 万元当年也缴纳了所得税，请问是在交税年度确认递延所得税资产还是在购买资产年度确认递延所得税资产？

回答人：chenyiwei
1 、该资产有部分折旧不能税前扣除，因此该理解不恰当。 2 、你说的情况是应税收入而不是不征税收入。如果是应税收入则递延收益的计税基础为零，存在暂时性差异，应确认递延所得税资产。